臺灣基隆地方法院家事裁定  
110年度亡字第51號
聲  請  人  簡青龍  

關  係  人  簡方阿麵
            簡阿長  
            簡妘芷  
            簡宗宣  
            簡伯書  
            吳艾玲  

              
上列聲請人聲請宣告失蹤人簡文祥死亡事件，本院裁定如下：
    主  文
宣告簡文祥（男、民國00年0月00日生、身分證統一編號：Z0000
00000號、失蹤前籍設：基隆市○○區○○街000巷000○0號）於中華
民國一百一十年十月十一日下午十二時死亡。
聲請程序費用由簡文祥之遺產負擔。
    理  由
一、聲請意旨略以：聲請人之父即失蹤人簡文祥（下稱失蹤人）
    於民國103年10月11日獨自前往新北市瑞芳區台二線82.9公
    里處之海濱公路旁岩石釣魚，因不慎落海後迄今不知去向，
    生死不明已逾7年，爰依法提起本件聲請，求為宣告失蹤人
    死亡等語。
二、按失蹤人失蹤滿7年後，法院得因利害關係人或檢察官之聲
    請，為死亡之宣告，民法第8條第1項定有明文。又法院准許
    宣告死亡之聲請，應公示催告，家事事件法第156條第1項復
    有明定。而此公示催告應公告之，並應揭示於法院公告處、
    資訊網路及其他適當處所之日；法院認為必要時，並得命登
    載於公報或新聞紙，或用其他方法公告之；其報明期間，自
    前項揭示之日起，應有6個月以上，此觀之家事事件法第156
    條第3項準用同法第130條第4、5項規定即明。查聲請人主張
    之前揭事實，業據其提出基隆市警察局第三分局碇內派出所
    受（處）理案件證明單、失蹤人口系統資料報表、戶籍謄本
    等件為證，並經利害關係人即失蹤人之妻吳艾玲到庭陳稱：
    當時員警通知伊失蹤人之汽車停放於濱海公路82.9K岸上，
    有目擊者看到有人落海，現場僅遺留失蹤人之汽車，斯時搜
    救人員因風浪太大無法救援，之後雖搜救幾日仍無果，迄今
    仍無失蹤人下落等語明確（見本院110年12月3日審理筆錄）
    ；另失蹤人之子女簡宗宣、簡伯書、簡妘芷亦均到庭陳稱：
    知道失蹤人失蹤一事，迄今仍未有失蹤人音訊等語（見同上
    審理筆錄），且經本院依職權向基隆市政府警察局第三分局
    函詢失蹤人協尋結果，經該局函覆稱：失蹤人自103年10月1
    5日受理後，至今未有尋獲紀錄等語，亦有該分局110年10月
    27日基警三分三字第1100311422號函在卷可參。又失蹤人早
    於104年11月2日退保後，即無勞保投保資料，亦查無其全民
    健康保險資料及80年3月23日後出境紀錄等情，復有失蹤人
    勞保局被保險人投保資料查詢、入出境及健保資訊連結作業
    查詢附卷可稽，足見聲請人主張失蹤人確於103年10月11日
    失蹤，且已逾法定期間等情，應堪信為真實，故聲請人聲請
    對失蹤人為死亡之宣告，核與前開條文尚無不合，應予准許
    。又本院已定6個月期間對失蹤人為宣告死亡之公示催告，
    並於110年12月8日將該公示催告揭示於本院牌示處並登載於
    司法院網站在案，有本院公告催告公告及公告證書在卷可稽
    ，現申報期間屆滿6個月，未據失蹤人陳報其生存或知失蹤
    人生死者陳報其所知，亦經本院依職權查明無訛，本院自應
    依法宣告失蹤人死亡。
三、次按宣告死亡之裁定應確定死亡之時，家事事件法第159條
    定有明文。而受死亡宣告者，以判決內所確定死亡之時，推
    定其為死亡；前項死亡之時，應為前條各項所定期間最後日
    終止之時。但有反證者，不在此限，民法第9條亦有明定。
    查失蹤人係於103年10月11日失蹤，計至110年10月11日止失
    蹤屆滿7年，故應推定該日下午12時為其死亡之時，爰依法
    宣告失蹤人於110年10月11日下午12時死亡。
四、依家事事件法第154條第3項、第159條第1項，裁定如主文。
中　　華　　民　　國　　111 　年　　6 　　月　　16　　日
                家事法庭法　　官 王美婷
以上正本係照原本作成
如對本裁定須於裁定送達後10日內向本院提出抗告狀
中　　華　　民　　國　　111 　年　　6 　　月　　16　　日
                        書 記 官　施鴻均